臺灣高等法院刑事裁定
109年度抗字第2070號
抗  告  人
即  被  告  金佩萱



上列抗告人即被告因詐欺案件，不服臺灣桃園地方法院中華民國
109年11月23日具保停止羈押聲請之裁定（109年度聲字第4561號
），提起抗告，本院裁定如下：
    主  文
抗告駁回。
    理  由
一、原裁定意旨略以：抗告人即被告金佩萱涉詐欺案件，經原審
    訊問後，認抗告人犯罪嫌疑重大，且經原審傳喚、拘提無著
    ，經通緝到案，顯有逃亡事實，認有羈押之必要，乃裁定於
    民國109年10月29日起執行羈押在案，嗣抗告人聲請具保停
    止羈押，原審審酌後認為前揭羈押原因仍存，惟無羈押之必
    要，諭知若抗告人能具保新臺幣（下同）3萬元後，則無繼
    續羈押之必要，並命限制住居於戶籍地等語。　
二、抗告意旨略以：抗告人羈押近月，因在看守所內沒能力湊足
    保證金，請基於人道考量，准予僅限制住居，停止羈押，抗
    告人願每日至派出所報到，絕不再有傳喚未到之情等語。
三、按被告及得為其輔佐人之人或辯護人，得隨時具保，向法院
    聲請停止羈押，刑事訴訟法第110條第1項定有明文。次按許
    可停止羈押之聲請者，應命提出保證書，並指定相當之保證
    金額；指定之保證金額，如聲請人願繳納或許由第三人繳納
    者，免提出保證書；許可停止羈押之聲請者，得限制被告之
    住居，刑事訴訟法第111條第1、3、5項分別定有明文。而司
    法實務審酌具保金額之多寡，並無一定之公式或計算方式，
    均係參酌被告之身分、地位、經濟能力，所造成法益侵害之
    大小，被告之惡性、犯罪後逃亡可能性，被告犯罪所得金額
    ，所造成之損失金額之金額等因素，由法院依自由心證決定
    之，況要求被告提出保證金之目的，在於確保日後刑事司法
    程序之完成，亦即被告到庭接受審判及執行。
四、經查：抗告人因涉犯刑法第339條第1項之詐欺取財罪嫌，經
    原審訊問後，認其犯罪嫌疑重大，且係經原審傳喚、拘提未
    到，通緝後始為警逮捕到案，復參以抗告人在原審訊問時自
    承：因躲避他案毒品案件而未居住在戶籍地，而四處找尋地
    點居住等語（見原審原易字卷二第56至57頁），顯見抗告人
    有逃避司法審判程序之事實，而有羈押之原因，惟審酌抗告
    人於原審審理時自稱懷孕（見原審原易字卷二第57頁），然
    實係經期較晚之身體健康狀況，有本院公務電話紀錄1份可
    佐（見本院卷第29頁）、涉嫌犯罪之情節、惡性程度、藉故
    避訟、逃亡可能性及抗告人人身自由遭拘束等因素，認前揭
    羈押原因依然存在，然若得以提出3萬元之保證金者，則認
    無羈押之必要，並命限制住居，應足以對抗告人產生約束力
    ，擔保抗告人到庭及執行。經核原審裁定准予被告以上開條
    件停止羈押，實已斟酌案內一切情節，並說明酌定具保金額
    之具體理由，復無違反比例原則之情事，自屬其裁量權之適
    法行使，於法要無不合。是抗告人抗告意旨執其家庭及經濟
    現況，已不願具保，僅願限制住居、自行按時到派出所報到
    ，指摘原審，其抗告顯無理由，應予駁回。
據上論斷，依刑事訴訟法第412條，裁定如主文。
中　　華　　民　　國　　109 　年　　12　　月　　7 　　日
                  刑事第二十一庭  審判長法　官  許宗和
                                        法　官  章曉文 
                                        法　官  黃玉婷
以上正本證明與原本無異。
不得再抗告。
                                        書記官  傅國軒
中　　華　　民　　國　　109 　年　　12　　月　　9 　　日